臺灣板橋地方法院刑事裁定　　　　　　 94年度交聲字第852號
原處分機關　臺北市交通事件裁決所
異　議　人　甲○○
右列異議人因不服原處分機關於民國91年10月4 日所為北市裁三
字第駕裁22-ABY278149號違反道路交通管理事件裁決書，聲明異
議，本院裁定如下：
    主  文
異議駁回。
    理  由
一、本件聲明異議意旨詳如附件聲明異議狀所載。
二、按「汽車駕駛人，行經有燈光號誌管制之交岔路口闖紅燈者
    ，處新臺幣一千八百元以上五千四百元以下罰鍰」，道路交
    通管理處罰條例第53條雖有明文。又按「對於當事人之送達
    ，有下列各款情形之一者，行政機關得依申請，准為公示送
    達︰一、應為送達之處所不明者。二、於有治外法權人之住
    居所或事務所為送達而無效者。三、於外國或境外為送達，
    不能依第八十六條之規定辦理或預知雖依該規定辦理而無效
    者」，行政程序法第78條第1項亦有明文。
三、經查：異議人於民國（下同）91年6 月15日零時21分許，騎
    用BBC-599 號機車，行經台北市○○區○○路與木柵路口處
    時，違規闖越路口已顯示紅燈號誌而直行乙情，此有異議人
    本人親自簽名其上之由台北市政府警察局文山第一分局所出
    具91年6 月15日「舉發違反道路交通管理事件通知單」影本
    乙紙，在卷可稽，且異議人於聲明異議狀中亦不否認其於右
    揭時地確有騎用上開機車經過乙情相符，應堪採信。雖異議
    人辯稱其當時係綠燈直行，而非違規紅燈右轉云云，惟上開
    「違反道路交通管理事件通知單」及原處分機關所為上開裁
    決書上，均係認定異議人於右揭時地係違規闖越紅燈號誌直
    行，而非「紅燈右轉」，此揆諸上開「舉發違反道路交通管
    理事件通知單」影本乙紙即明，並有台北市政府警察局文山
    第一分局93年4 月8 日北市警文一分交字第09360819000 號
    函影本乙紙可佐，且異議人本人於警員於右揭時地對其製發
    上開「舉發違反道路交通管理事件通知單」時，異議人對其
    上載明「闖紅燈（直行）」等語，亦未表明任何異議，竟於
    事隔達近2 年後迄今，始辯稱其當時係「『綠燈』直行」，
    顯與一般情理不符，至為顯然，是異議人於右揭時地違規闖
    越路口紅燈號誌直行之行為，足堪認定，且異議人於右揭時
    地當場簽收上開「舉發違反道路交通管理事件通知單」時，
    其上已載明「應到案日期：91年7 月2 日前」等語，而異議
    人竟無正當理由未到場接受裁決，是原處分機關至91年10月
    4 日始以異議人上開違規行為明確，依道路交通管理處罰條
    例第53條之規定，對之逕行裁處罰鍰新臺幣（下同）4500元
    ，並依同條例第63條第1 項第3 款之規定，記違規點數3點
    ，自無任何違法或不當之處，至為顯然。雖「對於當事人之
    送達，有下列各款情形之一者，行政機關得依申請，准為公
    示送達︰一、應為送達之處所不明者。二、於有治外法權人
    之住居所或事務所為送達而無效者。三、於外國或境外為送
    達，不能依第八十六條之規定辦理或預知雖依該規定辦理而
    無效者」，行政程序法第78條第1 項定有明文，且本件原處
    分機關對於上開裁決書送達被告戶籍地址即「台北市大安區
    ○○○路3 段171 號3 樓之1 」乙址時，僅因該址經管理委
    員會以「遷移」查無異議人其人，而遭退回上開裁決書，即
    逕對異議人以92年4 月16日北市交裁字第09231532700 號公
    告之方式，公示送達上開裁決書在案，然本件異議人於簽收
    上開「舉發違反道路交通管理事件通知單」時，警員在其上
    除載明異議人上開戶籍地址外，並載有異議人現居地即「台
    北縣中和市○○路297 巷9 弄26號2 樓」乙址，而原處分機
    關不僅只對異議人上開戶籍地址為送達而已，漏未送達異議
    人上開現居地乙址，已有未合，復於送達異議人上開戶籍地
    址乙址遭退回後，即逕對異議人以公示送達之方式送達上開
    裁決書，顯與行政程序法第78條第1 項各款之規定未合，是
    原處分機關所為上開公示送達，自不生合法送達之效力，而
    堪認定，則原處分機關以本件異議人之聲明異議已逾20日之
    法定期間，顯有未合，附此敘明。綜上所述，本件原處分機
    關對異議人所為上開裁決書之公示送達，雖不生效力，惟既
    不影響於異議人對本件聲明異議之權利，且異議人之上開違
    規行為亦已明確，有如上述，是本件異議人之聲明異議，揆
    諸上述，為無理由，仍應予以駁回。
三、據上論斷，應依道路交通案件處理辦法第19條，裁定如主文
    。
中    華    民    國    94    年    6    月    6    日
                    交通法庭  法　官  林 晏 鵬
右正本證明與原本無異
如不服本裁定應於送達後五日內向本院提出抗告狀
                              書記官  陳 君 偉
中    華    民    國    94    年    6    月    6    日
